【裁判字號】    88,訴,127
【裁判日期】    890622
【裁判案由】    毒品危害防制條例
【裁判全文】
臺灣宜蘭地方法院刑事判決                          八十八年度訴字第一二七號
    公  訴  人  臺灣宜蘭地方法院檢察署檢察官
    被      告  甲○○
右列被告因違反毒品危害防制條例案件，經檢察官提起公訴（八十八年度偵緝字四二
、四六、四七號），本院判決如左：
    主  文
甲○○連續轉讓第二級毒品，處有期徒刑捌月。扣案之第二級毒品甲基安非他命（分
別為毛重零點捌公克及貳點參公克）均沒收銷燬之。
    事  實
一、甲○○基於無償讓與之概括犯意，自民國八十七年四月十三日起至同年五月十六
    日間，在宜蘭縣羅東鎮○○○路三二一號邱政賢（起訴書誤植為邱正賢）住處，
    連續無償轉讓第二級毒品甲基安非他命（下稱安非他命）供邱政賢施用約四、五
    次。復於八十七年七月十七日起至同年月二十四日止，在宜蘭縣冬山鄉○○路一
    二三號游德昌工作處，連續將安非他命無償轉讓予游德昌施用約四、五次，嗣八
    十七年五月二十六日十時三十分許，在同年七月二十四日十一時許在宜蘭縣冬山
    鄉○○路一二三號，為警查獲甲○○所提供之安非他命各為毛重○．八公克及二
    ．三公克。
二、案經宜蘭縣警察局羅東分局、宜蘭分局及蘇澳分局報請台灣宜蘭地方法院檢察署
    檢察官偵查起訴。
    理  由
一、訊據被告甲○○對於數次轉讓安非他命予邱政賢施用之事實於偵訊時及曾本院審
    中均曾坦承，惟嗣又辯稱是將安非他命寄放在邱政賢處，邱政賢自行拿去施用云
    云。另矢口否認有轉讓安非他命予游德昌施用之犯行，辯稱：伊不認識游德昌云
    云。惟查，右揭事實，業據證人邱政賢、游德昌於偵查中證述綦詳，並經結證在
    卷。又於八十七年七月十七日及同月二十四日，先後在宜蘭縣冬山鄉○○路一二
    三號內兩度為警查獲安非他命，為甲○○所有之事實，有斯時在場之人即莊明修
    、游德昌及莊錦樹等人均分別於警訊或偵查中之證述可參，並有安非他命各為毛
    重○．八公克及二．三公克扣案可證。再者，被告於八十七年七月二十四日為警
    查獲時，於當日警訊中供承，八十七年七月十七日員警至前述育英路一二三號查
    緝時，其趁機逃逸等語，則被告於員警兩度查緝時均在該育英路一二三號處，而
    證人游德昌亦同在現場，核與證人游德昌所證在前揭處所自甲○○取得安非他命
    等情應屬有據。且游德昌與被告間並無怨隙，應無構陷被告之理，其證言應堪採
    信，被告所辯不認識游德昌等詞，核無足採。事證明確，被告犯行，應堪認定。
二、核被告所為，係犯毒品危害防治條例第八條第二項轉讓第二級毒品之罪。其先後
    多次所犯轉讓安非他命犯行，時間緊接，所犯均係犯罪構成要件相同之罪，顯係
    基於概括犯意為之，依連續犯論以一罪，並加重其刑。爰審酌被告犯罪之動機、
    目的、手段、犯罪所生之損害，及犯罪後態度等一切情狀，量處如主文所示之刑
    。扣案之安非他命各為毛重○．八公克及二．三公克為查獲之毒品，爰依毒品危
    害防制條例第十八條第一項前段併予宣告沒收銷燬之。
據上論斷，應依刑事訴訟法第二百九十九條第一項前段，毒品危害防制條例第八條第
二項、第十八條第一項前段，刑法第十一條前段、第五十六條判決如主文。
中    華    民    國      八十九      年      六      月      二十二    日
                                  臺灣宜蘭地方法院刑事庭
                                          法  官  謝  佩  玲
右正本證明與原本無異。
如不服本判決，應於判決送達後十日內，向本院提出上訴狀。
                                書記官
中    華    民    國      八十        年              月              日
附錄
毒品危害防制條例第八條第二項


司法院資訊處製作；財團法人民間司法改革基金會備份。
